【裁判字號】    98,訴,2965
【裁判日期】    980907
【裁判案由】    毒品危害防制條例
【裁判全文】
臺灣板橋地方法院刑事判決              98年度訴字第2965號
公  訴  人  臺灣板橋地方法院檢察署檢察官
被      告  甲○
                    （另案於臺灣臺北監獄臺北分監執行中）
上列被告因違反毒品危害防制條例案件，經檢察官提起公訴（98
年度毒偵字第3917號），被告於準備程序中就被訴事實為有罪之
陳述，經告知被告簡式審判程序之旨，並聽取當事人之意見後，
本院合議庭裁定由受命法官獨任進行簡式審判程序，判決如下：
    主  文
甲○施用第一級毒品，累犯，處有期徒刑拾壹月，扣案海洛因壹
包（淨重壹點肆參公克）及甲基安非他命壹包（驗餘淨重零點肆
壹捌柒公克）均沒收銷燬之，扣案分裝勺貳支及分裝袋玖拾貳只
均沒收。
    事  實
一、甲○前因施用毒品案件，經臺灣臺北地方法院以90年度毒聲
    字第1727號裁定送觀察、勒戒後，認有繼續施用毒品之傾向
    ，經同法院以91年度毒聲字第513 號裁定令入戒治處所施以
    強制戒治，經同法院以91年度毒聲字第1678號裁定停止戒治
    ，所餘期間付保護管束，嗣經同法院以92年度毒聲字第234
    號裁定撤銷停止戒治，再令入戒治處所施以強制戒治，於民
    國92年10月6 日執行完畢釋放出所，而該次施用毒品犯行，
    則經臺灣臺北地方法院以91年度訴字第246 號判決判處有期
    徒刑10月確定。復因施用毒品案件，經本院以92年度訴字第
    1511號判決判處應執行有期徒刑1 年4 月，嗣經臺灣高等法
    院以92年度上訴字第2867號判決駁回上訴確定。又因施用毒
    品案件，經本院以93年度訴字第809 號判決判處有期徒刑1
    年2 月及7 月確定；另因違反槍砲彈藥刀械管制條例案件，
    經本院以94年度訴字第1354號判決判處有期徒刑1 年2 月，
    併科罰金新臺幣（下同）3 萬元確定；前揭後2 案件，嗣經
    本院以96年度聲減字第4 號裁定減刑並定應執行刑為期徒刑
    1 年4 月，併科罰金15,000元。上開數案件經接續執行後，
    於96年7 月31日執行完畢（本案構成累犯）。猶不知悔改，
    復基於施用第一級毒品海洛因及第二級毒品甲基安非他命之
    犯意，於98年5 月25日晚間某時，在臺北縣蘆洲市○○路不
    詳友人住處內，以將海洛因及甲基安非他命置於玻璃球內加
    熱後吸食其煙氣之方式，同時施用第一級毒品海洛因及第二
    級毒品甲基安非他命1 次。嗣於翌日凌晨零時20分許，在臺
    北縣中和市○○路390 號前為警查獲，並扣得其所有欲供施
    用之海洛因1 小包（淨重1.43公克）、第二級毒品甲基安非
    他命1 小包（驗餘淨重0.4187公克）、分裝勺2 支、分裝袋
    92只等物。
二、案經臺北縣政府警察局中和第一分局移送臺灣板橋地方法院
    檢察署檢察官偵查起訴。
    理  由
一、上揭犯罪事實，迭據被告甲○於警詢、偵訊及本院審理中坦
    承不諱，又被告於98年5 月26日凌晨2 時30分許為警所採集
    之尿液經送檢驗結果，確呈海洛因代謝物嗎啡及甲基安非他
    命陽性反應，有臺灣檢驗科技股份有限公司98年6 月9 日濫
    用藥物檢驗報告乙紙附卷足稽（附於98年度毒偵字第3917號
    偵查卷第79頁）。扣案之物品2 包經以氣相層析質譜儀分析
    法鑑驗結果，分別含海洛因、甲基安非他命成分，其中海洛
    因1 包淨重1.43公克，甲基安非他命1 包驗餘淨重0.4187公
    克等情，亦有法務部調查局濫用藥物實驗室98年6 月25日調
    科壹字第09823018310 號鑑定書、交通部民用航空局航空醫
    務中心98年6 月12日航藥鑑字第0982880 號毒品鑑定書1 件
    存卷為憑（見同上偵查卷第84頁、第91頁），復有被告自承
    為其所有供施用海洛因及甲基安非他命使用之分裝勺2 支及
    分裝袋92只等物扣案可佐，足證被告之自白與事實相符。又
    被告有事實欄所示之施用毒品前科，有臺灣高等法院被告前
    案紀錄表存卷可參，被告係於強制戒治執行完畢後5 年內，
    復因施用毒品犯行而經法院判處罪刑確定後，再為本案施用
    第一、二級毒品之犯行明確，而與毒品危害防制條例第20
    、23條所定之「初犯」或「5 年後再犯」情形有別（最高法
    院95年度第7 次刑事庭會議決議內容參照），自應依法論科
    。
二、按海洛因及甲基安非他命為毒品危害防制條例第2 條第2 項
    第1 款、第2 款明定之第一、二級毒品。核被告施用第一級
    毒品海洛因及第二級毒品甲基安非他命之行為，係犯毒品危
    害防制條例第10條第1 項、第2 項之施用第一、二級毒品罪
    。其持有第一、二級毒品之低度行為，為施用之高度行為所
    吸收，不另論罪。被告以一行為同時施用第一級毒品及第二
    級毒品，而觸犯數罪名，為想像競合犯，應從一重之施用第
    一級毒品罪處斷。公訴人認被告所犯上開二罪犯意各別，行
    為互異，應予分論併罰，容有誤會。又被告有如事實欄所示
    之犯罪科刑執行情形，有前引臺灣高等法院被告前案紀錄表
    可佐，其於有期徒刑執行完畢後5 年內，故意再犯本件有期
    徒刑以上之罪，為累犯，應依刑法第47條第1 項之規定加重
    其刑。爰審酌被告之素行、犯罪之動機、手段、所生危害程
    度及犯罪後坦承犯行之態度等一切情狀，就其所犯之罪，量
    處如主文所示之刑。
三、扣案之海洛因1 包（淨重1.43公克）及甲基安非他命1 包（
    驗餘淨重0.4187公克）分係查獲之第一級、第二級毒品，且
    因該等海洛因及甲基安非他命之包裝袋與其內之毒品難以完
    全析離，故扣案之海洛因1 包、甲基安非他命1 包，不問屬
    於犯人與否，皆應依毒品危害防制條例第18條第1 項前段規
    定沒收銷燬之。另扣案之分裝勺2 支及分裝袋92只等物，係
    被告所有供其施用海洛因及甲基安非他命所用之物，業據被
    告於本院審理時供陳明確，爰均依刑法第38條第1 項第2 款
    、第3 項之規定宣告沒收。
據上論斷，應依刑事訴訟法第273 條之1 第1 項、第299 條第1
項前段，毒品危害防制條例第10條第1 項、第2 項、第18條第1
項前段，刑法第11條前段、第47條第1 項、第55條、第38條第1
項第2 款、第3 項，判決如主文。
本案經檢察官馬中人到庭執行職務。
中    華    民    國    98    年    9     月    7     日
                  刑事第二十庭  法  官  吳佳穎
以上正本證明與原本無異
如不服本判決應於送達後10日內向本院提出上訴狀
                                書記官  黃炎煌
中    華    民    國    98    年    9     月    7     日
附錄本案論罪科刑法條全文：
毒品危害防制條例第10條
施用第一級毒品者，處6 月以上5 年以下有期徒刑。
施用第二級毒品者，處3 年以下有期徒刑


司法院資訊處製作；財團法人民間司法改革基金會備份。
